【裁判字號】    98,易,645
【裁判日期】    981231
【裁判案由】    竊盜
【裁判全文】
臺灣雲林地方法院刑事判決               98年度易字第645號
公  訴  人  臺灣雲林地方法院檢察署檢察官
被      告  甲○○
上列被告因竊盜案件，經檢察官聲請簡易判決處刑（原聲請案號
：98年度偵字第4087號），本院虎尾簡易庭認不宜以簡易判決處
刑（本院原案號：98年度虎簡字第224 號），移請本院刑事庭改
依通常程序審理，嗣因被告於準備程序中就被訴事實為有罪之陳
述，本院合議庭裁定由受命法官獨任行簡式審判程序審理，判決
如下：
    主  文
甲○○犯攜帶兇器竊盜罪，累犯，處有期徒刑柒月。
    犯罪事實
一、甲○○前因贓物案件，經臺灣嘉義地方法院以97年度嘉簡字
    第1369號判處有期徒刑5 月確定，於民國98年6 月6 日易科
    罰金執行完畢。詎仍不知悔改，於98年8 月17日12時40分許
    ，駕駛不知情之侯文君所有車牌號碼RL-4675 號自用小貨車
    ，前往雲林縣虎尾鎮廉使88號空軍訓練中心時，見空軍訓練
    中心無人看守，竟意圖為自己不法之所有，持其友人所有客
    觀上足供兇器使用之電鋸1 把（未扣案），無故侵入上開訓
    練中心（侵入建築物部分未起訴），以持電鋸鋸斷檜木之方
    式，竊取上開訓練中心所有之檜木（長度2.9 公尺）合計共
    30枝，並以徒手搬運之方式，竊取該中心所有之燈座4 個及
    變電箱1 個，得手後將上開檜木、燈座及變電箱搬運至前開
    自小貨車上欲離去之際，為警當場查獲，而查悉上情。
二、案經雲林縣警察局虎尾分局報告臺灣雲林地方法院檢察署檢
    察官偵查起訴。
    理  由
一、本件係經被告甲○○於準備程序期日為有罪之陳述，而經本
    院合議庭裁定由受命法官獨任以簡式審判程序加以審理，此
    有本院98年12月25日準備程序筆錄一份附卷足憑，則依據刑
    事訴訟法第273 條之2 、同法第159 條第2 項之規定，不適
    用傳聞法則有關限制證據能力之相關規定，合先敘明。
二、訊據被告甲○○對於上開犯罪事實坦承不諱，核與證人即空
    軍訓練中心現場負責人龔淑珍於警詢指證之情節相符（警卷
    第1 、2 頁），復有贓物認領保管單1 紙及現場蒐證照片4
    張在卷可稽（警卷第6 、14、15頁），是被告自白與事實相
    符，應可採信，其犯行洵堪認定。
三、按刑法第321 條第1 項第3 款之攜帶兇器竊盜罪，係以行為
    人攜帶兇器竊盜為其加重條件，此所謂兇器，其種類並無限
    制，凡客觀上足以對人之生命、身體、安全構成威脅，具有
    危險性之兇器均屬之，且只須行竊時攜帶此種具有危險性之
    兇器為已足，並不以攜帶之初有行兇之意圖為必要（最高法
    院79年臺上字第5253號判例意旨參照）。查被告甲○○行竊
    時所用之電鋸1 把雖未扣案，然其既足以持之鋸斷檜木，顯
    見若持以行兇，依一般社會觀念，皆足以使人之身體、生命
    產生危險，揆諸前開判例意旨，自堪認為兇器。故核被告所
    為係犯刑法第321 條第1 項第3 款之攜帶兇器竊盜罪。又按
    如數行為於同時同地或密切接近之時地實施，侵害同一之法
    益，各行為之獨立性極為薄弱，依一般社會健全觀念，在時
    間差距上，難以強行分開，在刑法評價上，以視為數個舉動
    之接續施行，合為包括之一行為予以評價，較為合理，則屬
    接續犯，而為包括之一罪（最高法院86年臺上字第3295號判
    例意旨參照），本件被告係在同一地點，密接時間內，對可
    偷竊之檜木、燈座及變電箱連貫下手實施，顯係基於單一犯
    意接續為之，應為接續犯。再被告有如犯罪事實欄所載徒刑
    執行完畢之前科紀錄，有卷附臺灣高等法院被告前案紀錄表
    可按，其於受徒刑之執行完畢後，5 年以內故意再犯本件有
    期徒刑以上之罪，為累犯，應依刑法第47條第1 項規定加重
    其刑。
四、爰審酌被告前有妨害自由、搶奪、違反槍砲彈藥刀械管制條
    例、賭博、竊盜及贓物等不良素行，在98年6 月6 日易科罰
    金執行完畢後，竟又再為本案加重竊盜行為，足徵被告尊重
    他人財產權觀念薄弱，亦嚴重影響社會治安，誠屬不該，惟
    念及被告犯後坦承全部犯行，態度尚屬良好，犯罪動機係為
    修繕遭水災毀損之雞舍，所竊得之贓物價值約新臺幣1 萬元
    （警卷第2 頁），均經被害人領回，被害人已不予追究，亦
    有贓物認領保管單及本院98年12月21日電話記錄表附卷可稽
    （警卷第6 頁、本院卷第21頁），並斟酌檢察官具體求刑有
    期徒刑7 月，以及被告98年12月25日當庭所提目前基本生活
    情狀相關資料（本院卷第30、31頁）等一切情狀，量處如主
    文所示之刑。
據上論斷，應依刑事訴訟法第452 條、第299 條第1 項前段、第
273 條之1 第1 項，刑法第321 條第1 項第3 款、第47條第1 項
，判決如主文。
本案經檢察官傅克強到庭執行職務。
中    華    民    國    98    年    12    月    31    日
                  刑事第一庭    法  官  陳美利
以上正本證明與原本無異。
如不服本判決應於收受判決後10日內向本院提出上訴書狀，並應
敘述具體理由；其未敘述上訴理由者，應於上訴期間屆滿後20日
內向本院補提理由書（均須按他造當事人之人數附繕本）。「切
勿逕送上級法院」。
                                書記官  王秀如
中    華    民    國    98    年    12    月    31    日
附錄本案論罪科刑法條：
中華民國刑法第321條
（加重竊盜罪）
犯竊盜罪而有左列情形之一者，處 6 月以上、 5 年以下有期徒
刑：
一、於夜間侵入住宅或有人居住之建築物、船艦或隱匿其內而犯
    之者。
二、毀越門扇、牆垣或其他安全設備而犯之者。
三、攜帶兇器而犯之者。
四、結夥三人以上而犯之者。
五、乘火災、水災或其他災害之際而犯之者。
六、在車站或埠頭而犯之者。
前項之未遂犯罰之。

司法院資訊處製作；財團法人民間司法改革基金會備份。
